【裁判字號】    99,交聲,176
【裁判日期】    991028
【裁判案由】    違反道路交通管理處罰條例
【裁判全文】
臺灣宜蘭地方法院交通事件裁定         99年度交聲字第176號
原處分機關  交通部公路總局臺中區監理所南投監理站
異  議  人
即受處分人  甲○○
上列受處分人因違反道路交通管理處罰條例案件，對於交通部公
路總局臺中區監理所南投監理站民國99年5月4日所為之投監四裁
字第裁65─Q00000000號裁決聲明異議，經交通部公路總局臺中
區監理所南投監理站移送臺灣南投地方法院審理後，臺灣南投地
方法院以99年度審交聲字第314號裁定移送本院審理，本院裁定
如下：
    主  文
異議駁回。
    理  由
一、原處分意旨略以：異議人即受處分人甲○○於小型車普通駕
    駛執照遭吊扣期間之民國99年4月20日下午1時25分許，仍駕
    駛車牌號碼8836-LH號自用小客車上路，嗣於行省道台九線
    南下108.5公里處，為宜蘭縣政府警察局交通警察隊員警攔
    檢查獲，並以宜警交字第Q00000000號製單舉發，交通部公
    路總局臺中區監理所南投監理站遂依道路交通管理處罰條例
    第21條第1項第5款、第4項、第68條、第67條第3項規定，裁
    處受處分人罰鍰新臺幣九千元，吊銷駕駛執照（指吊銷異議
    人甲○○所持有各級車類之駕駛執照，包括職業大貨車駕駛
    執照），一年內不得考領駕駛執照。
二、異議意旨略以：異議人先前因酒後駕車違規行為，被裁處吊
    扣小型車普通駕駛執照一年，並從98年9月份開始吊扣，異
    議人雖有在小型車普通駕駛執照吊扣期間之99年4月20日下
    午1時25分許，駕駛車號8836-LH號自用小客車上路，並於省
    道台九線南下108.5公里處被警察攔檢開單舉發，監理站即
    裁處異議人罰鍰新臺幣九千元，並吊銷我的職業大貨車駕駛
    執照，且一年內不可考駕駛執照。但異議人是駕駛自用小客
    車違規的，希望不要吊扣我的職業大貨車駕駛執照，為此提
    出異議，請求撤銷原處分。
三、按汽車駕駛人，有駕駛執照吊扣期間駕駛小型車或機器腳踏
    車之情形者，處新臺幣六千元以上一萬二千元以下罰鍰，當
    場禁止其駕駛，並吊銷其駕駛執照，道路交通管理處罰條例
    第21條第1項第5款、第4項定有明文。又汽車駕駛人，因違
    反本條例及道路交通安全規則之規定，受吊銷駕駛執照處分
    時，吊銷其持有各級車類之駕駛執照；而汽車駕駛人，曾依
    本條例其他各條規定吊銷駕駛執照者，一年內不得考領駕駛
    執照，道路交通管理處罰條例第68條、第67條第3項亦有明
    定。經查：
（一）異議人前因酒後駕車違規行為，被裁處吊扣小型車普通駕
      駛執照一年，並從98年9月22日開始吊扣小型車普通駕駛
      執照，至99年9月21日止之事實，已據異議人坦認在卷（
      見本院卷第11頁），並有臺灣南投地方法院98年度審交聲
      字第266號交通事件裁定書、南投監理站汽車駕駛人螢幕
      列印資料各一件在卷可稽，自堪以認定。
（二）其次，異議人於前揭小型車普通駕駛執照吊扣期間之99
      年4月20日下午1時25分許，仍駕駛車號8836-LH號自用小
      客車上路，嗣於省道台九線南下108.5公里處被警察攔檢
      開單舉發之事實，亦據異議人坦認在卷（見本院卷第11頁
      ），並有宜蘭縣政府警察局宜警交字第Q00000000號舉發
      違反道路交通管理事件通知單在卷可佐，亦堪認定屬實。
（三）從而，異議人於99年4月20日下午1時25分許，有小型車普
      通駕駛執照吊扣期間駕駛小型車之違規行為，已甚明確，
      則舉發機關舉發異議人有道路交通管理處罰條例第21條第
      1項第5款「駕駛執照吊扣期間駕駛小型車」之違規行為，
      裁罰機關並據此依前舉道路交通管理處罰條例第21條第1
      項第5款、第4項、第68條、第67條第3項之規定，裁處異
      議人「罰鍰新臺幣九千元，吊銷駕駛執照（指吊銷異議人
      甲○○所持有各級車類之駕駛執照，包括職業大貨車駕駛
      執照），一年內不得考領駕駛執照」，上開舉發及裁決於
      法均無不合，異議人空言主張「我是駕駛自用小客車違規
      的，希望不要吊扣我的職業大貨車駕駛執照」云云，顯屬
      無據，自不足採。
四、綜上所述，原處分機關所為之本件裁決，核與前舉道路交通
    管理處罰條例第21條第1項第5款、第4項、第68條、第67條
    第3項之規定相符，並無不當或違法之處，故異議人以首揭
    情詞，對於上開裁決提起異議，並無理由，應予駁回。
五、據上論斷，依道路交通案件處理辦法第19條，裁定如主文。
中    華    民    國    99    年    10    月    28    日
                  交通法庭法  官  劉家祥
以上正本證明與原本無異。
如不服本裁定，應於裁定送達後5日內，向本院提出抗告狀。（
應附繕本）
                          書記官  葉書毓
中    華    民    國    99    年    10    月    28    日

司法院資訊處製作；財團法人民間司法改革基金會備份。
